臺灣嘉義地方法院刑事判決　　　　　　　　　　　　　九十三年度訴字第三九三號
　　公　訴　人　臺灣嘉義地方法院檢察署檢察官
　　被　　　告　甲○○
右列被告因違反毒品危害防制條例案件，經檢察官提起公訴（九十三年度毒偵字第九
二九號）及移
合議庭裁定由受命法官獨任行簡式審判程序，判決如左：
    主  文
甲○○連續施用第一級毒品，處有期徒刑柒月；又連續施用第二級毒品，處有期徒刑
參月；應執行有期徒刑玖月。
    事  實
一、甲○○前因施用第二級毒品甲基安非他命案件，經本院以九十年度毒聲字第三四
    五號裁定送觀察、勒戒後，認無繼續施用毒品之傾向，嗣由臺灣嘉義地方法院檢
    察署檢察官於民國九十年六月十三日，以九十年度毒偵緝字第一○九號、第一一
    ○號為不起訴處分確定。詎其在觀察、勒戒執行完畢釋放後，五年內再基於施用
    第一級毒品海洛因及第二級毒品甲基安非他命之概括犯意，先於九十三年五月八
    日十五時十分許（起訴書誤載為六分許），經警採尿回溯七十二小時（經檢察官
    當庭更正）、九十六小時內之某時，在其嘉義市○區○○路五三二巷二十六弄一
    號住處，分別以將第一級毒品海洛因加水後，用針筒吸入注射身體之方式，及使
    用鋁箔紙將第二級毒品甲基安非他命，以火燒烤施用之方式，施用第一級毒品海
    洛因及第二級毒品甲基安非他命各一次，嗣於九十三年五月八日十三時十分許，
    在其住處為警查獲，並經警採尿送驗，呈嗎啡及甲基安非他命陽性反應。又於同
    年六月二十五日十五時四十二分許經警採尿回溯七十二小時內之某時，在住處以
    上揭方式施用第一級毒品海洛因一次，嗣於同年六月二十五日十五時許，在其住
    處為警查獲，並經警採尿送驗，呈嗎啡陽性反應。又於同年八月十日十五時許經
    警採尿回溯九十六小時內（經檢察官當庭更正）之某時，在住處以前開方式施用
    第二級毒品甲基安非他命一次，嗣於九十三年八月十日十時四十分許，因機車竊
    盜案件為警查獲，並經警採尿送驗，呈甲基安非他命陽性反應。
二、案經嘉義市警察局第一分局及嘉義市警察局第二分局報請臺灣嘉義地方法院檢察
    署檢察官偵查起訴及移送併辦，經本院合議庭裁定由受命法官獨任行簡式審判程
    序。
    理  由
一、訊據被告甲○○對於在右揭時地連續施用第一級毒品海洛因及第二級毒品甲基安
    非他命之犯行坦承不諱，而被告於九十三年五月八日十五時十分許，經警採尿送
    驗結果，呈嗎啡及甲基安非他命陽性反應，並有嘉義市衛生局九十三年五月十三
    日檢驗涉嫌毒品及管制藥品之尿液檢體案件檢驗報告、行政院衛生署管制藥品管
    理局九十三年六月二十五日檢驗成績書及尿液送驗姓名對照表各一紙在卷足憑。
    且被告於同年六月二十五日十五時四十二分許，經警採尿送驗結果，呈嗎啡陽性
    反應，並有嘉義市衛生局九十三年七月十四日檢驗涉嫌毒品及管制藥品之尿液檢
    體案件檢驗報告、長榮大學毒物研究中心九十三年九月十四日檢驗報告及尿液送
    驗姓名對照表各乙紙在卷可考。又被告於同年八月十日十五時許，經警採尿送驗
    結果，呈甲基安非他命陽性反應，並有臺灣檢驗科技股份有限公司九十三年九月
    八日ＫＺ000000000000號濫用藥物尿液檢驗報告及尿液送驗姓名對
    照表各乙紙附卷可稽，足認被告之自白與事實相符。此外，被告前因施用第二級
    毒品甲基安非他命案件，經本院以九十年度毒聲字第三四五號裁定送觀察、勒戒
    後，認無繼續施用毒品之傾向，嗣由臺灣嘉義地方法院檢察署檢察官於九十年六
    月十三日，以九十年度毒偵緝字第一○九號、第一一○號為不起訴處分確定，有
    前開不起訴處分書及臺灣高等法院被告全國前案紀錄表附卷可稽，足見被告確係
    在觀察、勒戒執行完畢釋放後，五年內再犯施用第一級毒品及第二級毒品犯行甚
    明。本件事證明確，被告施用毒品之犯行堪予認定。
二、核被告所為，係犯毒品危害防制條例第十條第一項之施用第一級毒品罪及同條第
    二項之施用第二級毒品罪。被告分別持有第一級毒品海洛因、第二級毒品甲基安
    非他命進而施用之，其持有之低度行為應為施用之高度行為所吸收，均不另論罪
    。被告連續二次施用第一級毒品海洛因及施用第二級毒品甲基安非他命之犯行，
    均係時間緊接，觸犯構成要件相同之罪名，顯係基於概括犯意而反覆為之，均為
    連續犯，應依刑法第五十六條規定，各論以一罪，並均加重其刑。公訴人雖僅就
    被告於九十三年五月八日十五時十分許，經警採尿回溯七十二小時、九十六小時
    內之某時，施用第一級毒品海洛因及第二級毒品甲基安非他命之事實提起公訴，
    惟被告於同年六月二十五日十五時四十二分許經警採尿回溯七十二小時內之某時
    ，施用第一級毒品海洛因及於同年八月十日十五時許經警採尿回溯九十六小時內
    之某時，施用第二級毒品甲基安非他命之事實，與前揭起訴並經本院判決有罪之
    部分，既有連續犯之裁判上一罪關係，為起訴效力所及，並經公訴人移送併案，
    本院自得予以審理。被告所犯連續施用第一級毒品、施用第二級毒品罪二罪之間
    ，犯意各別，行為互殊，應予分論併罰。爰審酌被告前因施用毒品犯行，甫經觀
    察勒戒執行完畢，猶不思藉機徹底戒除施用毒品之惡習，猶故態復萌，再次施用
    毒品，惟其施用毒品係自戕行為，並未因此而危害他人，所生損害不大，暨本件
    施用毒品之手段、期間、次數，其犯後坦承犯行態度良好等一切情狀，量處如主
    文所示之刑，並定其應執行之刑。
據上論斷，應依刑事訴訟法第二百七十三條之一第一項、第二百九十九條第一項前段
，毒品危害防制條例第十條第一項、第二項、第二十三條第二項，刑法第十一條前段
、第五十六條、第五十一條第五款，判決如主文。
本案經檢察官廖素琪到庭執行職務。
中      華      民      國    九十三    年     十一月      十七      日
                                      臺灣嘉義地方法院刑事第三庭
                                          法  官    卓春慧
右正本證明與原本無異。
如不服本判決，應於判決送達後十日內向本院提出上訴狀( 應附繕本 )。告訴人或被
害人如對於本判決不服者，應具備理由請求檢察官上訴，其上訴期間之計算係以檢察
官收受判決正本之日期為準。
中      華      民      國    九十三    年     十一   月      十七      日
                                          書記官    陳冠學
附錄論罪科刑法條全文：
毒品危害防制條例第十條第一項、第二項：
施用第一級毒品者，處六月以上五年以下有期徒刑。
施用第二級毒品者，處三年以下有期徒刑。
